臺灣高等法院刑事裁定
111年度聲字第718號
聲  請  人  臺灣高等檢察署檢察官
受  刑  人  梁政明



上列聲請人因受刑人違反毒品危害防制條例等案件，先後經判決
確定，有二裁判以上，聲請定其應執行之刑（聲請案號：臺灣高
等檢察署111年度執聲字第227號），本院裁定如下：
    主  文
梁政明犯如附表所示各罪所處之刑，應執行有期徒刑拾捌年。
    理  由
一、聲請意旨略以：受刑人梁政明因違反毒品危害防制條例等數
    罪，經判決確定如附表，應依刑法第53條、第51條第5款規
    定，定其應執行之刑，爰依刑事訴訟法第477條第1項規定聲
    請定應執行之刑等語。
二、經查，受刑人因犯如附表編號1至21所示之罪，先後經判處
    如附表編號1至21所示之刑，均經分別確定在案（聲請書附
    表編號5至14、16至21最後事實審判決日期欄應更正為「109
    年6月11日」），且各罪均為裁判確定前所犯，有各該刑事
    判決書附卷可憑。又受刑人所犯各罪合於刑法第50條第1項
    第1款規定情形，茲據檢察官依受刑人就附表所示各罪請求
    聲請定其應執行之刑（見卷附臺灣桃園地方檢察署依民國10
    2年1月23日修正之刑法第50條調查受刑人是否聲請定應執行
    刑調查表），經本院依最高法院110年度台抗大字第489號裁
    定意旨，於裁定前發函予受刑人就本件聲請陳述意見，惟受
    刑人迄本院裁定前，仍未為任何陳述，是本院審核認其聲請
    正當，應依法定應執行之刑。
三、按數罪併罰，分別宣告多數有期徒刑者，於各刑中之最長期
    以上，各刑合併之刑期以下，定其刑期，但不得逾三十年，
    刑法第51條第5款定有明文。乃因刑罰之科處，應以行為人
    之責任為基礎，考量人之生命有限，刑罰對被告造成之痛苦
    程度，係以刑度增加而生加乘效果，而非等比方式增加，如
    以實質累加方式執行，刑責恐將偏重過苛，不符現代刑事政
    策及刑罰之社會功能，故透過定應執行刑，採限制加重原則
    ，授權法官綜合斟酌被告犯罪行為之不法與罪責程度、各罪
    彼此間之關聯性（例如數罪犯罪時間、空間、各行為所侵害
    法益之專屬性或同一性、數罪對法益侵害之加重效應等）、
    數罪所反應被告人格特性與傾向、對被告施以矯正之必要性
    等，妥適裁量最終具體應實現之刑罰，以符罪責相當之要求
    。因此，法院於酌定執行刑時，應體察法律恤刑之目的，為
    妥適之裁量，俾符合實質平等原則（最高法院105年度台抗
    字第626號裁定意旨參照）。
四、查受刑人所犯如附表所示各罪，分係施用第一、二級毒品罪
    、持有第二級毒品純質淨重20公克以上罪、販賣第一、二級
    毒品罪，渠等罪質、侵害法益、犯罪情節等尚非均同，犯罪
    時間集中分布在105年5月至9月間；並審酌受刑人其犯上開
    數罪所反映人格特質之差異，所犯數罪其犯罪類型之不同，
    於併合處罰時，其責任非難重複之程度有別、實現刑罰經濟
    的功能，暨數罪對法益侵害並無特別加重之必要等總體情狀
    綜合判斷，依上開最高法院105年度台抗字第626號裁定意旨
    ，以及如編號1至4所示之罪，曾經臺灣桃園地方法院107年
    度聲字第1449號裁定定應執行有期徒刑1年8月；編號5至14
    、16至21所示之罪，曾經本院109年度上訴字第76號判決定
    應執行有期徒刑16年等一切情狀，分別在附表所示各罪宣告
    刑總和之上限等內、外部性界限，依刑法第51條第5款規定
    ，各定其應執行之刑如主文。至受刑人所犯如附表編號1至4
    所示之罪，其所受有期徒刑1年8月部分，形式上雖已執行完
    畢，然附表編號1至21所示之罪，均係在附表編號1、2所示
    之罪判決確定前所犯，合於數罪併罰要件，依上揭說明，仍
    應就附表所示各罪所處之刑，合併定應執行刑，該有期徒刑
    1年8月部分，則屬於就所定應執行刑執行時應為如何折抵之
    問題，附此敘明。
據上論斷，應依刑事訴訟法第477條第1項，刑法第50條第1項、
第2項、第53條、第51條第5款，裁定如主文。　　　　
中　　華　　民　　國　　111 　年　　3 　　月　　11　　日
                  刑事第十九庭  審判長法　官  曾淑華
                                      法　官  李殷君 
                                      法　官  陳文貴
以上正本證明與原本無異。
如不服本裁定，應於收受送達後五日內向本院提出抗告狀。
                                      書記官  俞妙樺
中　　華　　民　　國　　111 　年　　3 　　月　　11　　日
　

附表
編            號  1 2 3 罪            名     施用第一級毒品罪    施用第二級毒品罪    施用第一級毒品罪 宣     告     刑  有期徒刑7月 有期徒刑3月  有期徒刑6月 犯   罪   日  期  105年5月6日 105年5月6日 105年9月3日 偵   查   機  關年   度   案  號  桃園地檢105年度毒偵字第2458號 桃園地檢105年度毒偵字第2458號 桃園地檢105年度毒偵字第5088號 最  後   事實審 法    院 桃園地院 桃園地院 桃園地院  案    號 105年度審訴字第1243號 105年度審訴字第1243號 106年度審訴字第190號  判決日期 105年11月3日 105年11月3日 106年5月12日 確  定   判  決 法    院 桃園地院 桃園地院 桃園地院  案    號 105年度審訴字第1243號 105年度審訴字第1243號 106年度審訴字第190號  判    決確定日期 105年12月12日 105年12月12日 106年6月5日 是否為得易科罰金之案件           否          是 　          是 備            註  桃園地檢106年度執字第577號 桃園地檢106年度執字第578號 桃園地檢106年度執字第9274號   編號1至4所示之罪，曾經桃園地院107年度聲字第1449號裁定定應執行有期徒刑1年8月（已執畢）   

編            號  4 5 6 罪            名  持有第二級毒品純質淨重20公克以上罪    販賣第二級毒品罪    販賣第二級毒品罪 宣     告     刑  有期徒刑7月 有期徒刑3年6月  有期徒刑2年 犯   罪   日  期  105年8月15日 105年7月4日 105年7月5日 偵   查   機  關年   度   案  號  桃園地檢105年度偵字第22571號 桃園地檢105年度偵字第19377號等 桃園地檢105年度偵字第19377號等 最  後   事實審 法    院 桃園地院 臺灣高院 臺灣高院  案    號 106年度審訴字第619號 109年度上訴字第76號 109年度上訴字第76號  判決日期 107年1月19日 109年6月11日 109年6月11日 確  定   判  決 法    院 桃園地院 最高法院 最高法院  案    號 106年度審訴字第619號 110年度台上字第589號 110年度台上字第589號  判    決確定日期 107年2月21日 110年3月4日 110年3月4日 是否為得易科罰金之案件           否          否 　          否 備            註  桃園地檢107年度執字第4527號 桃園地檢110年度執字第3269號 桃園地檢110年度執字第3269號   編號1至4所示之罪，曾經桃園地院107年度聲字第1449號裁定定應執行有期徒刑1年8月（已執畢） 編號5至14、16至21所示之罪，曾經臺灣高院109年度上訴字第76號判決定應執行有期徒刑16年  













編            號  7 8 9 罪            名    販賣第二級毒品罪    販賣第二級毒品罪    販賣第二級毒品罪 宣     告     刑  有期徒刑2年6月 有期徒刑1年8月  有期徒刑2年 犯   罪   日  期  105年7月22日 105年7月26日 105年8月13日 偵   查   機  關年   度   案  號  桃園地檢105年度偵字第19377號等 桃園地檢105年度偵字第19377號等 桃園地檢105年度偵字第19377號等 最  後   事實審 法    院 臺灣高院 臺灣高院 臺灣高院  案    號 109年度上訴字第76號 109年度上訴字第76號 109年度上訴字第76號  判決日期 109年6月11日 109年6月11日 109年6月11日 確  定   判  決 法    院 最高法院 最高法院 最高法院  案    號 110年度台上字第589號 110年度台上字第589號 110年度台上字第589號  判    決確定日期 110年3月4日 110年3月4日 110年3月4日 是否為得易科罰金之案件           否          否 　          否 備            註  桃園地檢110年度執字第3269號 桃園地檢110年度執字第3269號 桃園地檢110年度執字第3269號   編號5至14、16至21所示之罪，曾經臺灣高院109年度上訴字第76號判決定應執行有期徒刑16年   















編            號  10 11 12 罪            名    販賣第一級毒品罪    販賣第一級毒品罪    販賣第一級毒品罪 宣     告     刑  有期徒刑15年4月 有期徒刑15年2月  有期徒刑15年2月 犯   罪   日  期  105年8月18日 105年5月6日 105年5月11日 偵   查   機  關年   度   案  號  桃園地檢105年度偵字第19377號等 桃園地檢105年度偵字第19377號等 桃園地檢105年度偵字第19377號等 最  後   事實審 法    院 臺灣高院 臺灣高院 臺灣高院  案    號 109年度上訴字第76號 109年度上訴字第76號 109年度上訴字第76號  判決日期 109年6月11日 109年6月11日 109年6月11日 確  定   判  決 法    院 最高法院 最高法院 最高法院  案    號 110年度台上字第589號 110年度台上字第589號 110年度台上字第589號  判    決確定日期 110年3月4日 110年3月4日 110年3月4日 是否為得易科罰金之案件           否          否 　          否 備            註  桃園地檢110年度執字第3269號 桃園地檢110年度執字第3269號 桃園地檢110年度執字第3269號   編號5至14、16至21所示之罪，曾經臺灣高院109年度上訴字第76號判決定應執行有期徒刑16年   















編            號  13 14 15 罪            名    販賣第一級毒品罪    販賣第一級毒品罪    販賣第一級毒品罪 宣     告     刑  有期徒刑15年2月 有期徒刑15年2月  有期徒刑15年4月 犯   罪   日  期  105年5月14日 105年5月21日 105年5月23日 偵   查   機  關年   度   案  號  桃園地檢105年度偵字第19377號等 桃園地檢105年度偵字第19377號等 桃園地檢105年度偵字第19377號等 最  後   事實審 法    院 臺灣高院 臺灣高院 臺灣高院  案    號 109年度上訴字第76號 109年度上訴字第76號 110年度重上更一字第19號  判決日期 109年6月11日 109年6月11日 110年11月17日 確  定   判  決 法    院 最高法院 最高法院 臺灣高院  案    號 110年度台上字第589號 110年度台上字第589號 110年度重上更一字第19號  判    決確定日期 110年3月4日 110年3月4日 110年12月22日 是否為得易科罰金之案件           否          否 　          否 備            註  桃園地檢110年度執字第3269號 桃園地檢110年度執字第3269號 桃園地檢111年度執字第970號   編號5至14、16至21所示之罪，曾經臺灣高院109年度上訴字第76號判決定應執行有期徒刑16年   















編            號  16 17 18 罪            名    販賣第二級毒品罪    販賣第二級毒品罪    販賣第二級毒品罪 宣     告     刑  有期徒刑1年4月 有期徒刑1年6月  有期徒刑4年6月 犯   罪   日  期  105年8月5日 105年8月13日 105年5月31日 偵   查   機  關年   度   案  號  桃園地檢105年度偵字第19377號等 桃園地檢105年度偵字第19377號等 桃園地檢105年度偵字第19377號等 最  後   事實審 法    院 臺灣高院 臺灣高院 臺灣高院  案    號 109年度上訴字第76號 109年度上訴字第76號 109年度上訴字第76號  判決日期 109年6月11日 109年6月11日 109年6月11日 確  定   判  決 法    院 最高法院 最高法院 最高法院  案    號 110年度台上字第589號 110年度台上字第589號 110年度台上字第589號  判    決確定日期 110年3月4日 110年3月4日 110年3月4日 是否為得易科罰金之案件           否          否 　          否 備            註  桃園地檢110年度執字第3269號 桃園地檢110年度執字第3269號 桃園地檢110年度執字第3269號   編號5至14、16至21所示之罪，曾經臺灣高院109年度上訴字第76號判決定應執行有期徒刑16年   















編            號  19 20 21 罪            名    販賣第二級毒品罪    販賣第二級毒品罪    販賣第二級毒品罪 宣     告     刑  有期徒刑4年6月 有期徒刑6年  有期徒刑5年 犯   罪   日  期  105年7月2日 105年7月27日 105年9月3日 偵   查   機  關年   度   案  號  桃園地檢105年度偵字第19377號等 桃園地檢105年度偵字第19377號等 桃園地檢105年度偵字第19377號等 最  後   事實審 法    院 臺灣高院 臺灣高院 臺灣高院  案    號 109年度上訴字第76號 109年度上訴字第76號 109年度上訴字第76號  判決日期 109年6月11日 109年6月11日 109年6月11日 確  定   判  決 法    院 最高法院 最高法院 最高法院  案    號 110年度台上字第589號 110年度台上字第589號 110年度台上字第589號  判    決確定日期 110年3月4日 110年3月4日 110年3月4日 是否為得易科罰金之案件           否          否 　          否 備            註  桃園地檢110年度執字第3269號 桃園地檢110年度執字第3269號 桃園地檢110年度執字第3269號   編號5至14、16至21所示之罪，曾經臺灣高院109年度上訴字第76號判決定應執行有期徒刑16年